臺灣新竹地方法院刑事判決
109年度易字第812號
公  訴  人  臺灣新竹地方檢察署檢察官
被      告  陳昌明



上列被告因違反毒品危害防制條例案件，經檢察官聲請以簡易判
決處刑（109年度撤緩毒偵字第194號），本院竹北簡易庭認不得
以簡易判決處刑（109年度竹北簡字第446號），改依通常程序審
理，本院判決如下：
    主  文
本件公訴不受理。
    理  由
一、公訴意旨略以：被告陳昌明基於施用第二級毒品之犯意，au
    於民國108年8月23日18時許，在新竹縣○○市○○○街000巷00弄
    00號住處，以將第二級毒品甲基安非他命置於玻璃球內燒烤
    後吸食其煙霧之方式，施用甲基安非他命1次。嗣於108年8
    月24日22時40分許，為警在新竹縣○○市○○○街000巷00號查獲
    ，復經警採集其尿液送驗，結果呈安非他命、甲基安非他命
    陽性反應，始悉上情。因認被告涉犯毒品危害防制條例第10
    條第2項之施用第二級毒品罪嫌等語。
二、按案件有起訴之程序違背規定之情形者，應諭知不受理之判
    決，並得不經言詞辯論為之，刑事訴訟法第303條第1款、第
    307條分別定有明文。再依同法第253條之3第1項規定，經檢
    察官為緩起訴處分之被告於緩起訴處分期間內，有該條第1
    項各款所列情形者，檢察官固得依職權或依告訴人之聲請撤
    銷原緩起訴處分，繼續偵查或起訴，但此係以緩起訴處分已
    經合法撤銷為前提。而依同法第256條之1規定，被告接受撤
    銷緩起訴處分書後，得於7日內以書狀敘述不服之理由，經
    原檢察官向直接上級檢察署檢察長或檢察總長聲請再議；該
    再議之聲請如經原檢察官、直接上級檢察署檢察長或檢察總
    長認為有理由，即得依同法第257條第1項或第258條中段規
    定撤銷原處分。故倘撤銷緩起訴之處分書未合法送達於被告
    者，其再議期間即無從起算，該撤銷緩起訴處分，自難認已
    經確定。檢察官如就撤銷緩起訴處分尚未確定之同一案件，
    另行提起公訴或聲請簡易判決處刑者，即屬刑事訴訟法第30
    3條第1款所規定之起訴之程序違背規定，法院應依上開規定
    為不受理之判決，始稱適法。
四、經查：
  ㈠被告前因違反毒品危害防制條例案件，原經臺灣新竹地方檢
    察署（下稱新竹地檢署）檢察官於108年11月6日，以108年
    度毒偵字第1753號為緩起訴處分，緩起訴期間為1年6月，該
    緩起訴處分依職權送再議，由臺灣高等檢察署檢察長於108
    年11月20日，以108年度上職議字第12971號處分書駁回確定
    。嗣因被告於緩起訴期間內，故意更犯有期徒刑以上之施用
    毒品罪，經新竹地檢署檢察官以109年度毒偵字第562號提起
    公訴，新竹地檢署檢察官乃於109年6月8日，以109年度撤緩
    字第177號撤銷上開緩起訴處分等情，有卷附各該處分書為
    憑，固堪認定。
  ㈡惟被告固自75年2月26日起，即遷入「新竹縣○○市○○○街000巷
    00弄00號」設籍，且於本件偵查之初即108年8月24日警詢、
    108年10月23日偵訊時所陳報之居所均為「桃園市○○區○○路○
    ○街00巷00號5樓」；然其嗣於緩起訴期間內之109年2月27日
    已另表明居住地為「新竹縣○○市○○○街000巷00號」，此有被
    告之個人戶籍資料查詢結果列印資料、上開被告警詢筆錄、
    偵訊筆錄、新竹地檢署緩起訴處分被告基本資料表、辦理緩
    起訴處分戒癮治療被告具結書、執行緩起訴處分替代療法必
    要命令報告表在卷為憑（見竹北簡卷第16頁、新竹地檢署10
    8年度毒偵字第1753號卷第4頁、第91頁、新竹地檢署108年
    度緩護命字第875號卷）。而上開撤銷緩起訴處分書未向被
    告曾陳明之居所「桃園市○○區○○路○○街00巷00號5樓」及「
    新竹縣○○市○○○街000巷00號」送達，僅向被告之戶籍地「新
    竹縣○○市○○○街000巷00弄00號」及應係誤載之「桃園市○○區
    ○○路00巷00號5樓」為送達，且均因無法送達於被告本人、
    同居人或受僱人，而分別寄存於新竹縣政府警察局竹北分局
    高鐵派出所、桃園市政府警察局楊梅分局上湖派出所，且均
    迄無人領取，有送達證書、公務電話紀錄、前開高鐵派出所
    及上湖派出所之登記簿影本各1份在卷可稽（見新竹地檢署1
    09年度撤緩字第177號卷第15頁至第16頁、本院竹北簡卷第1
    8頁至第20頁），難認被告以上址為住所地或實際居住。是
    以，被告既已陳明其有「新竹縣○○市○○○街000巷00號」之最
    新居所，檢察官所為撤銷緩起訴之處分書自應向該址為送達
    始為合法，竟疏未送達上開居所，其送達顯不合法，揆諸上
    開說明，該撤銷緩起訴之處分自尚未確定，原緩起訴處分效
    力仍然存在，檢察官自不得對同一案件再行起訴。茲檢察官
    就同一案件聲請簡易判決處刑，而此項聲請依法與起訴有同
    一之效力，其聲請即起訴之程序違背規定，揆諸上開規定及
    說明，爰不經言詞辯論，逕為不受理之判決。
據上論斷，應依刑事訴訟法第452條、第303條第1款、第307條，
判決如主文。
本案經檢察官鍾曉亞聲請以簡易判決處刑。
中　　華　　民　　國　　109 　年　　12　　月　　25　　日
                  刑事第七庭    法　官  郭哲宏
以上正本證明與原本無異。
如不服本判決應於收受本判決後20日內向本院提出上訴書狀，上
訴書狀應敘述具體理由。上訴書狀未敘述上訴理由者，應於上訴
期間屆滿後20日內補提理由書狀於本院(均須按他造當事人之人
數附繕本 )「切勿逕送上級法院」。 
中　　華　　民　　國　　109 　年　　12　　月　　25　　日
                                書記官  戴筑芸